【裁判字號】    88,易緝,204
【裁判日期】    891019
【裁判案由】    麻藥管理條例
【裁判全文】
臺灣板橋地方法院刑事判決                        八十八年度易緝字第二四號
    公  訴  人  臺灣板橋地方法院檢察署檢察官
    被      告  甲○○
右列被告因違反毒品危害防制條例案件，經檢察官提起公訴（八十七年度偵字第六九
七０號），本院判決如左：
    主  文
甲○○施用第二級毒品，免刑。
    事  實
一、甲○○曾於民國（下同）七十九年間因煙毒案件，經本院判處有期徒刑十六年，
    嗣經台灣高等法院撤銷改判處有期徒刑十四年確定，於七十九年九月二十五日入
    監執行，八十三年十月二十六日因縮短刑期假釋出監（縮刑期滿日期本應為九十
    二年十二月二十八日，未構成累犯），猶不知悔改，竟基於施用第二級毒品安非
    他命之犯意，於八十七年二月二日十四時許被警查獲前九十四小時五十五分鐘內
    ，在台北縣三重市○○街十號三樓之住處，施用第二級毒品安非他命一次，嗣於
    八十七年二月二日十四時許，在台北縣三重市○○○路四十六巷口，為警查獲甲
    ○○。嗣甲○○經本院於八十七年八月十四日以八十七年度易字第二三八０號裁
    定應送觀察、勒戒，並於八十八年九月九日經本院送至台灣台北看守所附設勒戒
    處所觀察、勒戒後，認有繼續施用毒品之傾向，復經本院於八十八年九月二十九
    日以八十八年度易緝字第二０四號裁定送強制戒治，又經本院於八十九年二月十
    四日以八十八年度易緝字第二０四號裁定停止戒治並付保護管束，並於八十九年
    十月三日執行保護管束期滿。
二、案經臺灣板橋地方法院檢察署檢察官自動檢舉偵查起訴。
    理  由
一、訊據被告甲○○矢口否認施用安非他命之犯行，辯稱：伊沒有吸過安非他命云云
    。然查，被告於八十七年二月二日為警查獲後，對其所採之尿液經送台北縣衛生
    局初驗及法務部調查局複驗之結果，均呈安非他命陽性反應，此有台北縣衛生局
    八十七年二月二十三日八七北衛六字第０七０九二號簡便行文表所附煙毒檢驗成
    績書（見偵查卷第二十五頁）及法務部調查局八十七年六月八日（八七）陸字第
    八七０四一五一五號檢驗通知書（見八十七年度易字第二三八０號案卷第三十五
    頁）各一份在卷可憑，又依行政院衛生署藥物食品檢驗局八十一年二月八日（八
    一）藥檢壹字第００一一五六號函所示，安非他命經口服投與後約百分之七十於
    二十四小時內自尿中排出，約百分之九十於九十六小時內自尿中排出，由於目前
    國內尿液中安非他命之檢驗僅為鑑定其是否呈陽性反應，尚未定其含量，且安非
    他命成分之檢出與其投與方式，投與量、個人體質、採尿時間與檢測儀器之精密
    度等諸多因素有關，因此僅憑尿液中呈安非他命陽性反應，並無法確實推算吸食
    時間距採集時間之長短，惟依上述資料推斷，最長可能不會超過四日，有該函影
    本附卷足憑，本案被告於八十七年二月二日十四時許被警查獲，並於同日十五時
    五分許採尿檢驗，揆諸前揭說明，其應有於八十七年二月二日十四時許被查獲前
    九十四小時五十五分鐘內吸用安非他命，被告空口否認施用安非他命之犯行，自
    不足採信，是被告施用毒品安非他命之犯行，應堪認定。
二、查被告甲○○行為後，毒品危害防制條例已於八十七年五月二十日公布，自同年
    月二十二日起施行，毒品危害防制條例第二條將安非他命列為第二級毒品，將毒
    品危害防制條例與被告行為時之麻醉藥品管理條例相比較結果，以裁判時之新法
    即毒品危害防制條例之規定有利於被告，自應適用新法，核被告所為係犯毒品危
    害防制條例第十條第二項之施用第二級毒品罪。其施用前後持有安非他命之低度
    行為，應為施用之高度行為所吸收，不另論罪。惟被告經本院於八十七年八月十
    四日以八十七年度易字第二三八０號裁定應送觀察、勒戒，並於八十八年九月九
    日經本院送至台灣台北看守所附設勒戒處所觀察、勒戒後，認有繼續施用毒品之
    傾向，復經本院於八十八年九月二十九日以八十八年度易緝字第二０四號裁定送
    強制戒治，又經本院於八十九年二月十四日以八十八年度易緝字第二０四號裁定
    停止戒治並付保護管束，並於八十九年十月三日執行保護管束期滿，有前揭裁定
    正本三份、本院戒治執行指揮書回證一份附於本院卷可憑，自應依毒品危害防制
    條例第三十五條第三款、第二十三條第一項之規定為免刑之判決。
據上論斷，應依刑事訴訟法第二百九十九條第一項但書，毒品危害防制條例第十條第
二項、第二十三條第一項、第三十五條第三款，刑法第十一條前段、第二條第一項前
段，判決如主文。
中      華      民      國    八十九    年     十一     月      二      日
                                      臺灣板橋地方法院刑事第三庭
                                          法  官  林  海  祥
右正本證明與原本無異。
如不服本判決，應於判決送達後十日內，向本院提出上訴狀。
                                          書記官  陳  怡  真
中    華    民    國      八十九      年    十一      月     六       日


司法院資訊處製作；財團法人民間司法改革基金會備份。
